# 如何理解“增加企业未来用于履行履约义务的资源”

提问人：lkx710719 时间：2019-06-02 11:09:44
收入准则第二十六条，企业为履行合同发生的成本，不属于其他企业会计准则规范范围且同时满足下列条件的，应当作为合同履约成本确认为一项资产：......（二）该成本增加了企业未来用于履行履约义务的资源......这条怎么理解？好多地方都举这个例题：
甲公司与乙公司签订合同，为其信息中心提供管理服务，合同期限为5 年。在向乙公司提供服务之前，甲公司设计并搭建了一个信息技术平台供其内部使用，该信息技术平台由相关的硬件和软件组成。甲公司需要提供设计方案，将该信息技术平台与乙公司现有的信息系统对接，并进行相关测试。
该平台并不会转让给乙公司，但是将用于向乙公司提供服务。甲公司为该平台的设计、购买硬件和软件以及信息中心的测试发生了成本。除此之外，甲公司专门指派两名员工，负责向乙公司提供服务。下列说法中正确的是（）。
A. 甲公司购买硬件应确认为固定资产
B. 甲公司购买软件应确认为无形资产
C. 信息中心的测试成本，应当于发生时计入当期损益
D. 甲公司向两名资责该项目的员工支付的工资费用，应当于发生时计入当期损益【答案】A B D
【解析】选项 AB，甲公司为履行合同发生的上述成本中，购买硬件和软件的成本应当分别按照固定资产和无形资产进行会计处理；选项 C，设计服务成本和信息中心的测试成本不属于其他章节的规范范围，但是这些成本与履行该合同直接相关，并且增加了甲公司未来用于履行履约义务（即提供管理服务）的资源，如果甲公司预期该成本可通过未来提供服务收取的对价收回，则甲公司应当将这些成本确认为一项资产。选项 D，甲公司向两名负责该项目的员工支付的工资费用，虽然与向乙公司提供服务有关，但是由于其并未增加企业未来用于履行履约义务的资源，因此，应当于发生时计入当期损益。
选项 D，这个解析真的没看懂，由于其并未增加企业未来用于履行履约义务的资源，是怎么判断得出的？求助陈老师！

回答人：chenyiwei
这类服务一般属于新准则第十一条规定的可在一段时间内确认收入的合同，因为客户在本企业提供服务的同时就可以从服务中获益。因此，D 中“甲公司专门指派两名员工，负责向乙公司提供服务” 的人工成本是合同履约成本的一部分，但其所产生的经济利益在确认收入的同时即被消耗，无未来经济利益流入，故不满足确认为资产的条件。